# 请教陈版，关于股份支付相关的其他综合收益的利润表披露问题

提问人：stonecc 时间：2017-03-17 14:31:59
请教陈版，企业会计准则编审委员会编写的<企业会计准则案例讲解 2016 年版>第十二章中规定，以权益结算的股份支付，在等待期的资产负债表日，应借：管理费用 贷：其他综合收益。 该部分其他综合收益，我觉得应理解为 “以后不能重分类进损益的其他综合收益”，但利润表中只有 1 ．重新计量设定受益计划净负债净资产的变动； 2 ．权益法下在被投资单位不能重分类进损益的其他综合收益中享有的份额 这两项。这部分其他综合收益应该都属于这两项，不知道应该如何在利润表中披露？
敬请陈版指教！

回答人：chenyiwei
这根本不是其他综合收益，而是权益性交易（即激励对象以劳务或商品对企业进行资本性投入）形成的资本公积，应记入“资本公积——其他资本公积”而不是其他综合收益。

提问人：心海拂清风 时间：2017-03-18 23:55:42
这本书是立信出版社的，可信度没有财政部人民出版社的高吧，财政部最新的是 2010 版本的，后续新准则更新单行本，不会再出完整版本的了吧？谢谢。

回答人：chenyiwei
是这样。